【裁判字號】    90,上易,727
【裁判日期】    900328
【裁判案由】    侵占
【裁判全文】
臺灣高等法院刑事判決                              九十年度上易字第七二七號
    上  訴  人  臺灣板橋地方法院檢察署檢察官
    上  訴  人
    即  被  告  乙○○
右上訴人因被告侵占案件，不服臺灣板橋地方法院八十九年度易字第一六六二號，中
華民國八十九年十一月廿七日第一審判決（起訴案號：臺灣板橋地方法院檢察署八十
八年度偵字第一一六六九號），提起上訴，本院判決如左：
    主  文
上訴駁回。
乙○○緩刑參年。
    事實及理由
一、本案經本院審理結果，認第一審判決以上訴人即被告係犯刑法第三百三十六條第
    二項之業務侵占罪，並審酌被告犯罪之一切情狀，判處被告有期徒柒月；認事用
    法及量刑均無不當，應予維持，並引用第一審判決書記載之事實、證據及理由（
    如附件原審判決書）。
二、本檢察官上訴意旨稱：被告未與告訴人和解，犯罪後態度欠佳，原判決對被告宣
    告緩刑為不當。另被告上訴意旨則稱原判決量刑過重等語。
三、本案事證已明，被告於本院審理中與告訴人公司業已達成和解，有「償款協議書
    」可稽，並經告訴代理人甲○○到庭證述明確。檢察官及被告之前揭上訴意旨，
    均為無理由，應予駁回。
四、末查被告未曾受有期徒刑以上刑之宣告，有本院被告全國前案紀錄表一紙存卷可
    參，此次事後已與告訴人和解分期賠償損失，經此教訓當知警惕，應無再犯之虞
    ，本院認被告所受宣告之刑以不執行為適當，爰並諭知緩刑三年以勵自新。
據上論斷，應依刑事訴訟法第三百七十三條、第三百六十八條、第七十四條第一款，
判決如主文。
本案經檢察官呂丁旺到庭執行職務。
中      華      民      國    九十      年      三      月    二十八    日
                                臺灣高等法院刑事第廿四庭
                                    審判長法  官  陳  貽  男
                                          法  官  陳  憲  裕
                                          法  官  王  炳  梁
右正本證明與原本無異。
不得上訴。
                                          書記官  潘  大  鵬
中      華      民      國    九十      年      三      月    二十九    日
附錄本案論罪科刑法條全文：
刑法第三百三十六條
對於公務上或因公益所持有之物，犯前條第一項之罪者，處一年以上七年
以下有期徒刑，得併科五千元以下罰金。
對於業務上所持有之物，犯前條第一項之罪者，處六月以上五年以下有期
徒刑，得併科三千元以下罰金。
前二項之未遂犯罰之。
附件：
臺灣板橋地方法院刑事判決                        八十九年度易字第一六六二號
    公  訴  人  臺灣板橋地方法院檢察署檢察官
    被      告  乙○○  男  三十一歲（民國○○○年○月○○○日生）
                        住宜蘭市○○鄉○○路十六號
                        身分證統一編號：Ｇ一二二七三八八號
右列被告因業務侵占案件，經檢察官提起公訴（八十八度偵字第一一六六九號），本
院判決如左：
    主  文
乙○○連續意圖為自己不法之所有，而侵占對於業務上所持有之物，處有期徒刑柒月
。
    事  實
一、乙○○為設於台北縣中和市○○路一六八之一號七樓徽遠國際有限公司（以下簡
    稱徽遠公司）之業務員，為從事通訊及監視攝影器材行銷及收取貨款業務之人，
    其意圖為自己不法所有，基於概括犯意，連續於附表所示之時間，在上址徽遠公
    司，以附表所示之方式，侵占徽遠公司如附表所示之財物。
二、案經徽遠公司訴請台灣板橋地方法院檢察署檢察官偵查起訴。
    理  由
一、訊據被告乙○○僅坦承其為徽遠公司之業務員，從事通訊及監視攝影器材行銷及
    收取貨款業務，曾意圖為自己不法所有侵占附表編號一至三所示貨品，餘於本院
    審理時辯稱：向欣成公司收取之三十萬元，已有十萬元還給公司，冠庭公司部分
    是該公司倒閉，但徽遠公司仍要其負責呆帳，另外一部分貨品是從冠庭公司取回
    後，又借給其他廠商當展示品，而毅鳴公司退貨後，伊有再補貨給毅明公司，不
    是將退貨侵占入己云云。惟查：被告乙○○於偵訊時對事實欄所載犯行均已坦承
    不諱，核與徽遠公司之告訴代理人黃秀禎律師、孫大龍律師指證情節相符，並有
    被告提貨之銷貨單六紙、買受人貨品短收證明書六紙、徽遠公司退貨單乙紙、被
    告乙○○本人簽名之自白書乙紙附卷足資佐證。而其對事後翻供所辯各節均無法
    提出具體給付事證及貨品去向之說明，告訴代理人黃秀禎律師、孫大龍律師於本
    院庭訊時亦分別陳明被告所言借貨部分，告訴人並未將之計列於侵占物品，告訴
    人未收得被告清償之十萬元等情，再觀偵查卷告證十毅鳴公司傳真信函中記載：
    八十七年七月二日退ＣＣＤ１０１主機八台、攝影機七台，換回ＣＣＤ８０１主
    機、攝影機各四台，大行（指徽遠公司）未補毅鳴公司ＣＣＤ８０１主機四台、
    攝影機三台等語，顯見被告所稱補貨部分已經告訴人徽遠公司認列，告訴人僅針
    對未收得毅鳴公司退貨部分加以訴究，被告前開辯解不足採信，本件事證明確，
    被告犯行堪以認定。
二、核被告所為係犯刑法第三百三十六條第二項之業務侵占罪。被告所為多次業務侵
    占行為，時間緊接，所犯罪名相同，顯係出於概括犯意為之，應依連續犯例論以
    一罪，並依法加重其刑。爰審酌被告犯罪動機、目的、情節、對被害人損害程度
    ，及犯罪後態度等一切情狀，量處如主文所示之刑，以資懲戒。
據上論斷，應依刑事訴訟法第二百九十九條第一項前段，刑法第五十六條、第三百三
十六條第二項，罰金罰鍰提高標準條例第一條前段判決如主文。
本案經檢察官呂永魁到庭執行職務
中    華    民    國      八十九        年    十一      月    二十七    日
                                      臺灣板橋地方法院刑事第四庭
                                          法  官  陳  恒  寬
如不服本判決，應於判決送達後十日內，向本院提出上訴狀。
附錄本案所犯法條全文
中華民國刑法第三百三十六條
對於公務上或因公益所持有之物，犯前條第一項之罪者，處一年以上七年
以下有期徒刑，得併科五千元以下罰金。
對於業務上所持有之物，犯前條第一項之罪者，處六月以上五年以下有期
徒刑，得併科三千元以下罰金。
前二項之未遂犯罰之。
附表：
編號    時間              犯罪方法
一、八十七年五月二日   自徽遠公司倉庫領取價值新台幣（下同）四千元
                       之無線攝影機乙台，但未交於客戶銓通通信股份
                       有限公司。
二、八十七年九月一日   自公司倉庫領取有線主機無線手機五十部價值十
                       萬元，但未交於客戶幼敏有限公司。
三、八十七年十一月二日 自公司倉庫領取有線主機無線手機二十四部價值
                       四萬八千元，但未交於客戶和客企業有限公司。
                       自公司倉庫領取有線主機無線手機一０四部價值
                       二十八萬八千元，但未交於客戶統一型錄股份有
                       限公司。
                       自公司倉庫領取無線電話機八部價值一萬二千八
                       百元，但未交於客戶得辰通訊行。
                 自公司倉庫領取無線電話機二十四部價值三萬六
                       千元，但未交於客戶博安企業有限公司。
四  八十七年十月間     未將向經銷商欣成電訊有線公司收取之貨款三十
                       萬元交還於公司，挪為己用。
五、八十七年十二月一日 未將經銷商冠廷國際有限公司所退回之貨物價值
                       一萬八千八百元交還公司。
六、八十七年七月二日   未將毅鳴實業有限公司所給付之貨款五千一百元
                       及所退還之八台主機及七台攝影機交還公司。


司法院資訊處製作；財團法人民間司法改革基金會備份。
